【裁判字號】    89,上易,758
【裁判日期】    890530
【裁判案由】    竊盜
【裁判全文】
臺灣高等法院臺南分院刑事判決          八十九年度上易字第七五八號    Ｃ
      上  訴  人  臺灣雲林地方法院檢察署檢察官
      被      告  乙  ○  ○
右上訴人因被告竊盜案件，不服臺灣雲林地方法院八十九年度易字第一五號中華民國
八十九年三月九日第一審判決（起訴案號：臺灣雲林地方法院檢察署八十八年度偵字
第六一六六號），提起上訴，暨聲請併辦（併辦案號臺灣雲林地方法院檢察署八十九
年度偵字第八三０號）本院判決如左：
      主      文
原判決撤銷。
乙○○共同連續竊盜，累犯，處有期徒刑參月。
      事      實
一、乙○○前曾於八十六年十二月二日因竊盜案件，經原審法院判處有期徒刑五月確
    定，並於八十七年七月二十一日執行完畢，猶不知悔改，基於意圖為自己不法所
    有之概括犯意，於八十八年十二月九日中午十二時三十分許，並與一姓名年籍不
    詳之成年男子，基於共同犯意之聯絡，至雲林縣斗六市鎮○路五十號丙○○住處
    ，無故自後門侵入該住宅（侵入住宅部分未據告訴），趁屋主丙○○不知，由乙
    ○○與該不詳姓名成年男子共同竊取上開住宅內之鋁門窗，並將鋁門窗玻璃打破
    ，取得鋁門窗框計二十六面，得手後準備以三輪車載走時，適為丙○○之子黃惠
    群當場發現乙○○正在上址二樓敲破玻璃拔取鋁門窗框，因而報警查獲。乙○○
    又承前開概括犯意，於八十九年一月十一日上午十時許，在雲林縣斗六市○○路
    ○段一二九號（弘昇汽車商行）後方，趁人不知，徒手竊取甲○○所有之鋁製輪
    圈五只，得手後旋即載往同市○○路百邑資源回收公司販賣，得款新臺幣（下同
    ）七、八百元，經警循線查獲。
二、案經雲林縣警察局及同警察局斗六分局報告臺灣雲林地方法院檢察署檢察官偵查
    起訴及移送併案審理。
      理      由
一、右揭竊取鋁門窗犯罪事實部分，被告乙○○固坦承於右揭時、地侵入被害人丙○
    ○住宅，未經被害人同意，拔取鋁門窗框，惟於原審審理時辯稱：伊撿拾破爛為
    生，係某不詳姓名成年男子告訴伊可以拔取，伊認為不要緊，所以才拔取，又以
    為那位外省人是承包古物商云云。然查上開事實業據被告於警訊中坦承不詳，核
    與被害人丙○○指訴情節相符，至經證人黃惠群證述屬實，復有贓物認領保管單
    乙紙在券足資佐證。其次參以被告係自被害人住處後門侵入他人住宅，且被告亦
    承稱曾見過上述不詳姓名成年男子在上址偷過鋁門窗，衡情度理，難認被告無竊
    取他人動產之認識與故意。是其事後所辯，顯係卸責之詞，不足採信。被告此部
    分竊盜犯行，事證明確，洵堪認定。
二、前開竊取輪胎鋁圈犯罪事實部分，業據被告於警訊及偵查中供承在甚詳，核與被
    害人甲○○於警訊中指訴情節，及向被告收買上開輪胎鋁圈之百邑資源回收公司
    職員徐進龍於偵查中所證述情節相符合，並有贓物暨現場照片三張、贓物認領保
    管單一紙附卷可稽，被告此部分犯行亦堪認定。
三、查被告乙○○意圖為自己不法之所有，乘人不知，竊取他人之動產。核其所為，
    係犯刑法第三百二十條第一項竊盜罪。被告乙○○與不詳姓名之成年男子間，就
    竊取鋁門窗部分犯行，互有犯意之聯絡，行為之分擔，均為共同正犯。被告先後
    二次竊盜犯行，時間緊接，所犯構成要件亦復相同，顯係出於概括之犯意反覆為
    之，為連續犯，應依刑法第五十六條規定以一罪論，並加重其刑。又被告前曾於
    八十六年十二月二日因竊盜案件，經原審法院判處有期徒刑五月確定，並於八十
    七年七月二十一日執行完畢，有本院被告全國前案紀錄表各一份在卷可按，其於
    五年以內再犯本件有期徒刑以上之罪，為累犯，應依刑法第四十七條規定，遞予
    加重其刑。按檢察官就犯罪事實一部起訴其效力及於全部，為刑事訴訟法第二百
    六十七條所明定，檢察官聲請併案審理有關被告竊取輪胎鋁圈部分，雖未據起訴
    書載及，惟該部分事實與前揭已載及事實有連續犯關係，為裁判上一罪，本院應
    併予審理。
四、原審予以論罪科刑，雖非無見，惟原判決對於檢察官聲請併案審理被告竊取輪胎
    鋁圈部分事實未及審酌，自有未洽。檢察官上訴意旨，指摘原判決不當，為有理
    由，自應由本院將原判決撤銷改判。爰審酌被告有竊盜前科盜，品行不良、及犯
    罪為生活之動機、目的，與本次竊取之財物鋁門窗二十六面及輪胎鋁圈均屬舊貨
    ，價值不高，而被告以撿拾破爛為生，又患有肺病，無法正常工作等一切情狀，
    量處如主文所示之刑。
五、被告經合法傳喚，無正當理由不到庭，爰不待其陳述逕行判決。
據上論斷，應依刑事訴訟法第三百六十九條第一項前段、第三百七十一條、第三百六
十四條、第二百九十九條第一項前段、刑法第二十八條、第五十六條、第三百二十條
第一項、第四十七條，罰金罰鍰提高標準條例第一條前段，判決如主文。
本案經檢察官曾顯智到庭執行職務。
中    華    民    國      八十九      年      五      月      三十      日
                                  臺灣高等法院臺南分院刑事第五庭
          審判長法官  茆    臺    雲
                                            法官  曾    平    杉
                                            法官  李    文    福
右正本證明與原本無異。
不得上訴。
                                      法院書記官  徐    瑞    清
中    華    民    國      八十九      年      五      月     三十       日
附錄：本判決論罪法條
刑法第三百二十條
意圖為自己或第三人不法之所有，而竊取他人之動產者，為竊盜罪，處五年以下有期
徒刑、拘役或五百元以下罰金。
意圖為自己或第三人不法之利益，而竊佔他人之不動產者，依前項之規定處斷。
前二項之未遂犯罰之。


司法院資訊處製作；財團法人民間司法改革基金會備份。
